pt-PT: Método de criação: Certificação de bem-estar animal; Alimentado com milho; Criado em confinamento; Alimentado a cereais; Acabamento a cereais; Alimentado a pasto; Acabamento a pasto; Biológico; Criado ao ar livre; Regenerativo; Outro
ru: Способ выращивания: Сертифицированное гуманное обращение; Кукурузный откорм; Выращено на откормочной площадке; Зерновой откорм; Зерновой докорм; Травяной откорм; Травяной докорм; Органическое; Пастбищное содержание; Регенеративное сельское хозяйство; Другое
cs: Způsob chovu: Certifikovaný humánní chov; Krmené kukuřicí; Chované ve výkrmně; Krmené obilím; Dokrmované obilím; Krmené trávou; Dokrmované trávou; Bio; Z pastevního chovu; Regenerativní; Ostatní
nb: Oppdrettsmetode: Sertifisert dyrevern; Maisfôret; Avlet i innhegning; Kornfôret; Sluttfôret med korn; Gressfôret; Sluttfôret med gress; Økologisk; Avlet på beite; Regenerativ; Annet
bg-BG: Метод на отглеждане: Сертифицирано хуманно отношение; Хранено с царевица; Отглеждано в угоително стопанство; Хранено със зърно; Доугоявано със зърно; Пасищно хранено; Доугоявано на пасище; Биологично; Пасищно отглеждано; Регенеративно; Други
sv: Uppfödningsmetod: Djurvälfärdscertifierad; Majsuppfödd; Uppfödd i foderanläggning; Spannmålsuppfödd; Spannmålsslutgödd; Gräsuppfödd; Grässlutgödd; Ekologisk; Betesuppfödd; Regenerativ; Övrigt
hr-HR: Metoda uzgoja: Certificirani humani uzgoj; Hranjeno kukuruzom; Uzgojeno na tovilištu; Hranjeno žitaricama; Dohranjeno žitaricama; Hranjeno travom; Dohranjeno travom; Organski uzgoj; Uzgojeno na pašnjaku; Regenerativni uzgoj; Ostalo
en: Raising method: Certified humane; Corn-fed; Feedlot-raised; Grain-fed; Grain-finished; Grass-fed; Grass-finished; Organic; Pasture-raised; Regenerative; Other
pl: Metoda podnoszenia: Certyfikowana hodowla humanitarna; Karmione kukurydzą; Chów intensywny; Karmione zbożem; Dokarmiane zbożem; Karmione trawą; Dokarmiane trawą; Ekologiczny; Chów pastwiskowy; Regeneracyjny; Inne
zh-TW: 飼養方式: 經人道認證; 餵食玉米; 肥育場飼養; 穀物飼養; 穀物肥育; 牧草飼養; 牧草肥育; 有機; 放牧飼養; 再生農業; 其他
ro-RO: Metoda de creștere: Certificare umană; Hrănit cu porumb; Crescut în sistem intensiv; Hrănit cu cereale; Finisat cu cereale; Hrănit cu iarbă; Finisat cu iarbă; Organic; Crescut pe pășune; Regenerativ; Altele
it: Metodo di allevamento: Certificato "Certified Humane"; Alimentato a mais; Allevato all'ingrasso; Alimentato a cereali; Ingrassato a cereali; Alimentato a erba; Ingrassato a erba; Biologico; Allevato al pascolo; Rigenerativo; Altro
lt-LT: Auginimo metodas: Sertifikuotas humaniškas auginimas; Maitinta kukurūzais; Auginama aptvaruose; Maitinta grūdais; Prieš skerdžiant maitinta grūdais; Maitinta žole; Prieš skerdžiant maitinta žole; Ekologiškas; Auginama ganyklose; Regeneracinis auginimas; Kita
de: Aufzuchtmethode: Artgerechte Haltung zertifiziert; Maisgefüttert; Aufzucht im Mastbetrieb; Getreidegefüttert; Getreideendmast; Weidehaltung; Weideendmast; Bio; Freilandhaltung; Regenerativ; Sonstige
hu: Tartási mód: Minősített állatbarát; Kukoricával takarmányozott; Hizlaldában tartott; Gabonával takarmányozott; Gabonával felhizlalt; Fűvel táplált; Fűvel felhizlalt; Bio; Legelőn tartott; Regeneratív; Egyéb
sk-SK: Metóda chovu: Certifikovaný humánny chov; Kŕmené kukuricou; Chované vo výkrmni; Kŕmené obilím; Dokrmované obilím; Kŕmené trávou; Dokrmované trávou; Ekologický chov; Chované na pastvinách; Regeneratívny chov; Iné
pt-BR: Método de criação: Bem-estar animal certificado; Alimentado com milho; Criado em confinamento; Alimentado com grãos; Terminado a grão; Alimentado com pasto; Terminado a pasto; Orgânico; Criado a pasto; Regenerativo; Outros
vi: Phương pháp nuôi trồng: Chứng nhận nhân đạo; Cho ăn ngô; Nuôi trong trang trại tập trung; Cho ăn ngũ cốc; Vỗ béo bằng ngũ cốc; Ăn cỏ tự nhiên; Vỗ béo bằng cỏ; Hữu cơ; Nuôi thả rông; Tái sinh; Khác
nl: Opfokmethode: Gecertificeerd diervriendelijk; Met maïs gevoerd; Mestveebedrijf; Met graan gevoerd; Afgemest met graan; Met gras gevoerd; Afgemest met gras; Biologisch; Vrije uitloop; Regeneratief; Overig
ja: 育て方: 認定人道飼育; コーンフェッド; フィードロット飼育; 穀物肥育; 穀物仕上げ; グラスフェッド; グラスフィニッシュ; オーガニック; 放牧飼育; リジェネラティブ; その他
ko: 사육 방법: 동물 복지 인증; 옥수수 사육; 사육장 사육; 곡물 사육; 곡물 비육; 목초 사육; 목초 비육; 유기농; 방목 사육; 재생 농업; 기타
el: Μέθοδος εκτροφής: Πιστοποιημένα ανθρώπινη εκτροφή; Τρεφόμενα με καλαμπόκι; Εκτροφή σε μονάδα πάχυνσης; Τρεφόμενα με σιτηρά; Τελική πάχυνση με σιτηρά; Τρεφόμενα με χόρτο; Τελική πάχυνση με χόρτο; Βιολογική; Ελευθέρας βοσκής; Αναγεννητικής γεωργίας; Άλλο
fi: Kasvatusmenetelmä: Sertifioidusti eläinystävällinen; Maissiruokittu; Syöttötarhassa kasvatettu; Viljaruokittu; Viljaviimeistelty; Ruohoruokittu; Ruohoviimeistelty; Luomu; Laidunkasvatettu; Regeneratiivinen; Muu
es: Método de cría: Bienestar animal certificado; Alimentado con maíz; Criado en corral de engorde; Alimentado con granos; Terminado con granos; Alimentado con pasto; Terminado con pasto; Orgánico; Criado en pastizales; Regenerativo; Otro
sl-SI: Način reje: Certifikat za humano rejo; Hranjeno s koruzo; Rejeno v pitališču; Hranjeno z žitom; Zaključno pitje z žitom; Pašno rejeno; Zaključno pitje s travo; Ekološko; Pašno rejeno; Regenerativno; Drugo
tr: Yetiştirme yöntemi: İnsani şartlar sertifikalı; Mısırla beslenmiş; Besi çiftliğinde yetiştirilmiş; Tahılla beslenmiş; Tahılla sonlandırılmış; Otla beslenmiş; Otla sonlandırılmış; Organik; Merada yetiştirilmiş; Rejeneratif; Diğer
zh-CN: 饲养方式: 认证人道饲养; 喂玉米; 育肥场饲养; 谷物饲养; 谷物育肥; 牧草饲养; 牧草育肥; 有机; 牧场散养; 再生农业饲养; 其他
th: วิธีการยก: ได้รับการรับรองการเลี้ยงอย่างมีจริยธรรม; เลี้ยงด้วยข้าวโพด; เลี้ยงในโรงเรือน; เลี้ยงด้วยธัญพืช; ขุนด้วยธัญพืชก่อนชำแหละ; เลี้ยงด้วยหญ้า; ขุนด้วยหญ้าก่อนชำแหละ; ออร์แกนิก; เลี้ยงแบบปล่อยทุ่ง; เกษตรฟื้นฟู; อื่นๆ
fr: Mode d’élevage: Certifié sans cruauté; Nourri au maïs; Élevé en parc d’engraissement; Nourri aux céréales; Fini aux céréales; Nourri à l’herbe; Fini à l’herbe; Biologique; Élevé en pâturage; Régénératif; Autre
da: Opdrætsmetode: Certificeret dyrevelfærd; Majsfodret; Fodret i fodergård; Kornfodret; Slutfodret med korn; Græsfodret; Slutfodret med græs; Økologisk; Fritgående; Regenerativt landbrug; Andet